---
title: "Homework 8"
subtitle: "Prof: Luiz Peternelli"
author: "Marco Guerra Hinostroza"
date: "`r Sys.Date()`"
format:
  html:
    embed-resources: true
    toc: true
    toc-location: left
    number-sections: false
    code-fold: false
    filters:
        - highlight-text
editor_options: 
  chunk_output_type: console
---

```{r, include=FALSE}
library(ggplot2)
library(ggalt)
library(SimDesign)
library(tidyverse)
library("gridExtra")
```


## K-Nearest Neighbors (KNN)

## Question 2

```{r}
# tentando o gráfico da esquerda

# definindo a matriz de correlação entre as variáveis
sigma <- matrix(c(1, 0, 0, 1), ncol=2)

# gerando os dados normal bivariada para laranja
sim_norm <- rmvnorm(n=20, mean=c(3,3), sigma=sigma)
norm_laranja <- data.frame(sim_norm)

# gerando os dados normal bivariada para verde
sim_norm <- rmvnorm(n=20, mean=c(9,6), sigma=sigma)
norm_verde <- data.frame(sim_norm)

# gerando os dados normal bivariada para azul
sim_norm <- rmvnorm(n=20, mean=c(3,9), sigma=sigma)
norm_azul <- data.frame(sim_norm)

# juntando os dados para o gráfico da esquerda
dados.finais.e <- bind_rows(norm_laranja, norm_verde, norm_azul)

# definindo as classes
x <- c("orange","green","blue")

#juntando valores e classes para o gráfico da esquerda
dados.finais.e <- mutate(dados.finais.e, Grupo = rep(x, c(20,20,20)))

# construindo o gráfico da esquerda
plot.esquerda <-
ggplot(dados.finais.e) +
  aes(x = X1, y = X2, colour = Grupo) +
  geom_point(shape = "circle") +
  scale_color_manual(
    values = c(blue = "blue",
               green = "green",
               orange = "orange")
  ) +
  xlim(min(dados.finais.e[,1])-0.5,max(dados.finais.e[,1]+0.5)) +
  ylim(min(dados.finais.e[,2])-0.5,max(dados.finais.e[,2]+0.5)) +
  theme_bw() +
  theme (legend.position = "none")

#plot.esquerda

# verificação da predição para o gráfico da esquerda
#Se (x1 = 2; x2 = 4) (para k = 1, 5 ou 10) a observação seria de qual grupo?
#Se (x1 = 4; x2 = 5) (para k = 1, 5 ou 10) a observação seria de qual grupo?

teste<-c(4,6) #valores para x1 e x2 da amostra de teste
Grupo<-dados.finais.e[,3]
dados2<-dados.finais.e[,-3]

#para efeito de comparacao
# dist(rbind(dados2,teste))
library(class)
saida.knn.test<-knn(dados2,teste,Grupo,k=10,prob=T)
saida.knn.test

#---------------------------------------------------
# repetindo para tentar o gráfico da direita

# gerando os dados normal bivariada para laranja
#sigma <- matrix(c(1, 0, 0, 1), ncol=2)
sim_norm <- rmvnorm(n=20, mean=c(3,3), sigma=sigma)
norm_laranja <- data.frame(sim_norm)

# gerando os dados normal bivariada para verde
sim_norm <- rmvnorm(n=20, mean=c(6,4), sigma=sigma)

norm_verde <- data.frame(sim_norm)

# gerando os dados normal bivariada para azul
sim_norm <- rmvnorm(n=20, mean=c(3,6), sigma=sigma)
norm_azul <- data.frame(sim_norm)

#juntando os dados
dados.finais.d <- bind_rows(norm_laranja, norm_verde, norm_azul)

# classes
x <- c("orange","green","blue")

#juntando valores e classes para o gráfico da esquerda
dados.finais.d <- mutate(dados.finais.d, Grupo = rep(x, c(20,20,20)))

# construindo o gráfico da direita
plot.direita <- 
  ggplot(dados.finais.d) +
  aes(x = X1, y = X2, colour = Grupo) +
  geom_point(shape = "circle") +
  scale_color_manual(
    values = c(blue = "blue",
               green = "green",
               orange = "orange")
  ) +
  xlim(min(dados.finais.d[,1])-0.5,max(dados.finais.d[,1]+0.5)) +
  ylim(min(dados.finais.d[,2])-0.5,max(dados.finais.d[,2]+0.5)) +
  theme_bw() +
  theme (legend.position = "none")

#plot.direita

# verificação da predição para o gráfico da direita
#Se (x1 = 2; x2 = 4) (para k = 1, 5 ou 10) a observação seria de qual grupo?
#Se (x1 = 4; x2 = 5) (para k = 1, 5 ou 10) a observação seria de qual grupo?

teste<-c(2,4) #valores para x1 e x2 da amostra de teste
Grupo<-dados.finais.d[,3]
dados2<-dados.finais.d[,-3]

#para efeito de comparacao
#dist(rbind(dados2,teste))
library(class)
saida.knn.test<-knn(dados2,teste,Grupo,k=1,prob=T)
saida.knn.test

#------------------------------------------------------------
# juntando os plots
grid.arrange(plot.esquerda, plot.direita, ncol = 2)
```


## Question 3

$$
D_{Euclidean}(x_i,x_j) = \sqrt{\sum^p_{s=1}(x_{is}  - x_{js})^2}
$$

where $x_i$ is the value of the predictors for observation $i$, $x_i$ is the value of the predictors for observation $j$, $p$ represents the total number of variables or dimensions in the space where the points $x_i$ and $x_j$ are located, and $s$ is an index that iterates over each variable or dimension, from 1 to $p$.

Euclidian distance between observations $i=4$ and $j=6$:

$$
D_{Euclidean}(x_4,x_6) = \sqrt{(0  - 1)^2 + (1  - 1)^2 + (2  - 1)^2} = \sqrt{2} = 1.414214
$$

```{r}
x1<-c(0,2,0,0,-1,1)
x2<-c(3,0,1,1,0,1)
x3<-c(0,0,3,2,1,1)
y<-c('red','red','red','green','green','red')
dados<-data.frame(x1,x2,x3,y)
dados
```


```{r}
dist_euclid <- function(x1,x2)
  {
  d <- sqrt(sum((x1-x2)^2)) ;return(d)
}

dados2<-dados[,-4]

dist_euclid(dados2[4,],dados2[6,])
```

```{r}
dist(dados2) 
```


## Question 4

```{r}

```

