---
title: "Homework 6"
subtitle: "Prof: Luiz Peternelli"
author: "Marco Guerra Hinostroza"
date: "`r Sys.Date()`"
format:
  html:
    embed-resources: true
    toc: true
    toc-location: left
    number-sections: false
    code-fold: false
    filters:
        - highlight-text
editor_options: 
  chunk_output_type: console
---

## Tópicos de probabilidade

#### Question 01

$$
c = \{m,m,f,f\}
$$

**Ambos so tomados simultaneamente**
```{r}
prob1a <- function(iter)
{
k <- iter
saida <- seq(1:k)
caixa <- c("m","m","f","f")
for (i in 1:k)
	{
	caixa2 <- sample(caixa)
	a <- caixa2[1]
	b <- caixa2[2]
	comparar <- a==b
	if(comparar==TRUE){saida[i]<-"yes"}else{saida[i]<-"no"}
	}
saida2 <- saida=="yes"
saida3 <- 1*saida2
proporcao <- mean(saida3)
return(proporcao)
}
```

```{r}
prob1a(1000)
```

**Con reposición**
```{r}
prob1b <- function(iter)
{
k <- iter
saida <- seq(1:k)
caixa <- c("m","m","f","f")
for (i in 1:k)
	{
	caixa2 <- sample(caixa,replace=T)
	a <- caixa2[1]
	b <- caixa2[2]
	comparar <- a==b
	if(comparar==TRUE){saida[i] <- "sim"}else{saida[i] <- "nao"}
	}
saida2 <- saida=="sim"
saida3 <- 1*saida2
proporcao <- mean(saida3)
return(proporcao)
}
```

```{r}
prob1b(1000)
```

#### Question 02

$$
c = \{m,f,f,f,f,f,f,f,f,f,f,f,f,f,f,f,f,f,f,f\}
$$

**Ambos so tomados simultaneamente**
```{r}
prob2a <- function(iter)
{
k <- iter
saida <- NULL
caixa <- c(rep("m",1),rep("f",19))
for (i in 1:k)
	{
	caixa2 <- sample(caixa,replace=F)
	a <- caixa2[1]
	b <- caixa2[2]
	comparar <- a==b
	if(comparar==TRUE){saida[i] <- "sim"}else{saida[i] <- "nao"}
	}
saida2 <- saida=="sim"
saida3 <- 1*saida2
proporcao <- mean(saida3)
return(proporcao)
}
```

```{r}
prob2a(1000)
```

**Con reposición**
```{r}
prob2b <- function(iter)
{
k <- iter
saida <- NULL
caixa <- c(rep("m",1),rep("f",19))
for (i in 1:k)
	{
	caixa2 <- sample(caixa,replace=T)
	a <- caixa2[1]
	b <- caixa2[2]
	comparar <- a==b
	if(comparar==TRUE){saida[i] <- "sim"}else{saida[i] <- "nao"}
	}
saida2 <- saida=="sim"
saida3 <- 1*saida2
proporcao <- mean(saida3)
return(proporcao)
}
```

```{r}
prob2b(1000)
```

#### Question 03

**prob1a**
```{r}
y <- NULL
pontox <- c(50,100,150,200,250,300, 400, 500)
for(i in 1:length(pontox))
  {
  y[i] <- prob1a(pontox[i])
}
y
plot(pontox,y)
lines(pontox,y)
abline(h=1/3,lty=3,col="red")
```

**prob1b**
```{r}
y <- NULL
pontox <- c(50,100,150,200,250,300, 400, 500)
for(i in 1:length(pontox))
  {
  y[i] <- prob1b(pontox[i])
}
y
plot(pontox,y)
lines(pontox,y)
abline(h=0.50,lty=3,col="red")
```

**prob2a**
```{r}
y <- NULL
pontox <- c(50,100,150,200,250,300, 400, 500)
for(i in 1:length(pontox))
  {
  y[i] <- prob2a(pontox[i])
}
y
plot(pontox,y)
lines(pontox,y)
abline(h=0.90,lty=3,col="red")
```

**prob2b**
```{r}
y <- NULL
pontox <- c(50,100,150,200,250,300, 400, 500)
for(i in 1:length(pontox))
  {
  y[i] <- prob2b(pontox[i])
}
y
plot(pontox,y)
lines(pontox,y)
abline(h=0.90,lty=3,col="red")
```

#### Question 04
```{r}
simulaMx <- function(numero.de.simulacoes,funcao.inicial,numero.de.iteracoes)
  {
  m <- numero.de.simulacoes
  n <- numero.de.iteracoes
  funcao <- funcao.inicial
  saida <- NULL
  
  for(i in 1:m)
    {
    saida[i] <- funcao(n)
    }
  return(saida)
}
```

### prob1a
:::: {.columns}

::: {.column width="49%"}
```{r, echo=FALSE}
j1<-simulaMx(100,prob1a,50)
hist(j1,xlim=c(0.1,0.6),xlab="k=50")
abline(v=mean(j1),col="red")
abline(v=mean(j1)-sd(j1),col="blue", lty = "dashed")
abline(v=mean(j1)+sd(j1),col="blue", lty = "dashed")
```
:::

::: {.column width="2%"}
:::

::: {.column width="49%"}
```{r, echo=FALSE}
j2<-simulaMx(100,prob1a,100)
hist(j2,xlim=c(0.1,0.6),xlab="k=100")
abline(v=mean(j2),col="red")
abline(v=mean(j2)-sd(j2),col="blue", lty = "dashed")
abline(v=mean(j2)+sd(j2),col="blue", lty = "dashed")
```
:::

::::

:::: {.columns}

::: {.column width="49%"}
```{r, echo=FALSE}
j3<-simulaMx(100,prob1a,150)
hist(j3,xlim=c(0.1,0.6),xlab="k=150")
abline(v=mean(j3),col="red")
abline(v=mean(j3)-sd(j3),col="blue", lty = "dashed")
abline(v=mean(j3)+sd(j3),col="blue", lty = "dashed")

```
:::

::: {.column width="2%"}
:::

::: {.column width="49%"}
```{r, echo=FALSE}
j4<-simulaMx(100,prob1a,200)
hist(j4,xlim=c(0.1,0.6),xlab="k=200")
abline(v=mean(j4),col="red")
abline(v=mean(j4)-sd(j4),col="blue", lty = "dashed")
abline(v=mean(j4)+sd(j4),col="blue", lty = "dashed")
```
:::

::::

:::: {.columns}

::: {.column width="49%"}
```{r, echo=FALSE}
j5<-simulaMx(100,prob1a,250)
hist(j5,xlim=c(0.1,0.6),xlab="k=250")
abline(v=mean(j5),col="red")
abline(v=mean(j5)-sd(j5),col="blue", lty = "dashed")
abline(v=mean(j5)+sd(j5),col="blue", lty = "dashed")
```
:::

::: {.column width="2%"}
:::

::: {.column width="49%"}
```{r, echo=FALSE}
j6<-simulaMx(100,prob1a,300)
hist(j6,xlim=c(0.1,0.6),xlab="k=300")
abline(v=mean(j6),col="red")
abline(v=mean(j6)-sd(j6),col="blue", lty = "dashed")
abline(v=mean(j6)+sd(j6),col="blue", lty = "dashed")
```
:::

::::

:::: {.columns}

::: {.column width="49%"}
```{r, echo=FALSE}
j7<-simulaMx(100,prob1a,400)
hist(j7,xlim=c(0.1,0.6),xlab="k=400")
abline(v=mean(j7),col="red")
abline(v=mean(j7)-sd(j7),col="blue", lty = "dashed")
abline(v=mean(j7)+sd(j7),col="blue", lty = "dashed")
```
:::

::: {.column width="2%"}
:::

::: {.column width="49%"}
```{r, echo=FALSE}
j8<-simulaMx(100,prob1a,500)
hist(j8,xlim=c(0.1,0.6),xlab="k=500")
abline(v=mean(j8),col="red")
abline(v=mean(j8)-sd(j8),col="blue", lty = "dashed")
abline(v=mean(j8)+sd(j8),col="blue", lty = "dashed")
```
:::

::::

### prob1b
:::: {.columns}

::: {.column width="49%"}
```{r, echo=FALSE}
j1<-simulaMx(100,prob1b,50)
hist(j1,xlim=c(0.3,0.7),xlab="k=50")
abline(v=mean(j1),col="red")
abline(v=mean(j1)-sd(j1),col="blue", lty = "dashed")
abline(v=mean(j1)+sd(j1),col="blue", lty = "dashed")
```
:::

::: {.column width="2%"}
:::

::: {.column width="49%"}
```{r, echo=FALSE}
j2<-simulaMx(100,prob1b,100)
hist(j2,xlim=c(0.3,0.7),xlab="k=100")
abline(v=mean(j2),col="red")
abline(v=mean(j2)-sd(j2),col="blue", lty = "dashed")
abline(v=mean(j2)+sd(j2),col="blue", lty = "dashed")
```
:::

::::

:::: {.columns}

::: {.column width="49%"}
```{r, echo=FALSE}
j3<-simulaMx(100,prob1b,150)
hist(j3,xlim=c(0.3,0.7),xlab="k=150")
abline(v=mean(j3),col="red")
abline(v=mean(j3)-sd(j3),col="blue", lty = "dashed")
abline(v=mean(j3)+sd(j3),col="blue", lty = "dashed")

```
:::

::: {.column width="2%"}
:::

::: {.column width="49%"}
```{r, echo=FALSE}
j4<-simulaMx(100,prob1b,200)
hist(j4,xlim=c(0.3,0.7),xlab="k=200")
abline(v=mean(j4),col="red")
abline(v=mean(j4)-sd(j4),col="blue", lty = "dashed")
abline(v=mean(j4)+sd(j4),col="blue", lty = "dashed")
```
:::

::::

:::: {.columns}

::: {.column width="49%"}
```{r, echo=FALSE}
j5<-simulaMx(100,prob1b,250)
hist(j5,xlim=c(0.3,0.7),xlab="k=250")
abline(v=mean(j5),col="red")
abline(v=mean(j5)-sd(j5),col="blue", lty = "dashed")
abline(v=mean(j5)+sd(j5),col="blue", lty = "dashed")
```
:::

::: {.column width="2%"}
:::

::: {.column width="49%"}
```{r, echo=FALSE}
j6<-simulaMx(100,prob1b,300)
hist(j6,xlim=c(0.3,0.7),xlab="k=300")
abline(v=mean(j6),col="red")
abline(v=mean(j6)-sd(j6),col="blue", lty = "dashed")
abline(v=mean(j6)+sd(j6),col="blue", lty = "dashed")
```
:::

::::

:::: {.columns}

::: {.column width="49%"}
```{r, echo=FALSE}
j7<-simulaMx(100,prob1b,400)
hist(j7,xlim=c(0.3,0.7),xlab="k=400")
abline(v=mean(j7),col="red")
abline(v=mean(j7)-sd(j7),col="blue", lty = "dashed")
abline(v=mean(j7)+sd(j7),col="blue", lty = "dashed")
```
:::

::: {.column width="2%"}
:::

::: {.column width="49%"}
```{r, echo=FALSE}
j8<-simulaMx(100,prob1b,500)
hist(j8,xlim=c(0.3,0.7),xlab="k=500")
abline(v=mean(j8),col="red")
abline(v=mean(j8)-sd(j8),col="blue", lty = "dashed")
abline(v=mean(j8)+sd(j8),col="blue", lty = "dashed")
```
:::

::::

### prob2a
:::: {.columns}

::: {.column width="49%"}
```{r, echo=FALSE}
j1<-simulaMx(100,prob2a,50)
hist(j1,xlim=c(0.7,1.0),xlab="k=50")
abline(v=mean(j1),col="red")
abline(v=mean(j1)-sd(j1),col="blue", lty = "dashed")
abline(v=mean(j1)+sd(j1),col="blue", lty = "dashed")
```
:::

::: {.column width="2%"}
:::

::: {.column width="49%"}
```{r, echo=FALSE}
j2<-simulaMx(100,prob2a,100)
hist(j2,xlim=c(0.7,1.0),xlab="k=100")
abline(v=mean(j2),col="red")
abline(v=mean(j2)-sd(j2),col="blue", lty = "dashed")
abline(v=mean(j2)+sd(j2),col="blue", lty = "dashed")
```
:::

::::

:::: {.columns}

::: {.column width="49%"}
```{r, echo=FALSE}
j3<-simulaMx(100,prob2a,150)
hist(j3,xlim=c(0.7,1.0),xlab="k=150")
abline(v=mean(j3),col="red")
abline(v=mean(j3)-sd(j3),col="blue", lty = "dashed")
abline(v=mean(j3)+sd(j3),col="blue", lty = "dashed")

```
:::

::: {.column width="2%"}
:::

::: {.column width="49%"}
```{r, echo=FALSE}
j4<-simulaMx(100,prob2a,200)
hist(j4,xlim=c(0.7,1.0),xlab="k=200")
abline(v=mean(j4),col="red")
abline(v=mean(j4)-sd(j4),col="blue", lty = "dashed")
abline(v=mean(j4)+sd(j4),col="blue", lty = "dashed")
```
:::

::::

:::: {.columns}

::: {.column width="49%"}
```{r, echo=FALSE}
j5<-simulaMx(100,prob2a,250)
hist(j5,xlim=c(0.7,1.0),xlab="k=250")
abline(v=mean(j5),col="red")
abline(v=mean(j5)-sd(j5),col="blue", lty = "dashed")
abline(v=mean(j5)+sd(j5),col="blue", lty = "dashed")
```
:::

::: {.column width="2%"}
:::

::: {.column width="49%"}
```{r, echo=FALSE}
j6<-simulaMx(100,prob2a,300)
hist(j6,xlim=c(0.7,1.0),xlab="k=300")
abline(v=mean(j6),col="red")
abline(v=mean(j6)-sd(j6),col="blue", lty = "dashed")
abline(v=mean(j6)+sd(j6),col="blue", lty = "dashed")
```
:::

::::

:::: {.columns}

::: {.column width="49%"}
```{r, echo=FALSE}
j7<-simulaMx(100,prob2a,400)
hist(j7,xlim=c(0.7,1.0),xlab="k=400")
abline(v=mean(j7),col="red")
abline(v=mean(j7)-sd(j7),col="blue", lty = "dashed")
abline(v=mean(j7)+sd(j7),col="blue", lty = "dashed")
```
:::

::: {.column width="2%"}
:::

::: {.column width="49%"}
```{r, echo=FALSE}
j8<-simulaMx(100,prob2a,500)
hist(j8,xlim=c(0.7,1.0),xlab="k=500")
abline(v=mean(j8),col="red")
abline(v=mean(j8)-sd(j8),col="blue", lty = "dashed")
abline(v=mean(j8)+sd(j8),col="blue", lty = "dashed")
```
:::

::::

### prob2b
:::: {.columns}

::: {.column width="49%"}
```{r, echo=FALSE}
j1<-simulaMx(100,prob2b,50)
hist(j1,xlim=c(0.7,1.0),xlab="k=50")
abline(v=mean(j1),col="red")
abline(v=mean(j1)-sd(j1),col="blue", lty = "dashed")
abline(v=mean(j1)+sd(j1),col="blue", lty = "dashed")
```
:::

::: {.column width="2%"}
:::

::: {.column width="49%"}
```{r, echo=FALSE}
j2<-simulaMx(100,prob2b,100)
hist(j2,xlim=c(0.7,1.0),xlab="k=100")
abline(v=mean(j2),col="red")
abline(v=mean(j2)-sd(j2),col="blue", lty = "dashed")
abline(v=mean(j2)+sd(j2),col="blue", lty = "dashed")
```
:::

::::

:::: {.columns}

::: {.column width="49%"}
```{r, echo=FALSE}
j3<-simulaMx(100,prob2b,150)
hist(j3,xlim=c(0.7,1.0),xlab="k=150")
abline(v=mean(j3),col="red")
abline(v=mean(j3)-sd(j3),col="blue", lty = "dashed")
abline(v=mean(j3)+sd(j3),col="blue", lty = "dashed")

```
:::

::: {.column width="2%"}
:::

::: {.column width="49%"}
```{r, echo=FALSE}
j4<-simulaMx(100,prob2b,200)
hist(j4,xlim=c(0.7,1.0),xlab="k=200")
abline(v=mean(j4),col="red")
abline(v=mean(j4)-sd(j4),col="blue", lty = "dashed")
abline(v=mean(j4)+sd(j4),col="blue", lty = "dashed")
```
:::

::::

:::: {.columns}

::: {.column width="49%"}
```{r, echo=FALSE}
j5<-simulaMx(100,prob2b,250)
hist(j5,xlim=c(0.7,1.0),xlab="k=250")
abline(v=mean(j5),col="red")
abline(v=mean(j5)-sd(j5),col="blue", lty = "dashed")
abline(v=mean(j5)+sd(j5),col="blue", lty = "dashed")
```
:::

::: {.column width="2%"}
:::

::: {.column width="49%"}
```{r, echo=FALSE}
j6<-simulaMx(100,prob2b,300)
hist(j6,xlim=c(0.7,1.0),xlab="k=300")
abline(v=mean(j6),col="red")
abline(v=mean(j6)-sd(j6),col="blue", lty = "dashed")
abline(v=mean(j6)+sd(j6),col="blue", lty = "dashed")
```
:::

::::

:::: {.columns}

::: {.column width="49%"}
```{r, echo=FALSE}
j7<-simulaMx(100,prob2b,400)
hist(j7,xlim=c(0.7,1.0),xlab="k=400")
abline(v=mean(j7),col="red")
abline(v=mean(j7)-sd(j7),col="blue", lty = "dashed")
abline(v=mean(j7)+sd(j7),col="blue", lty = "dashed")
```
:::

::: {.column width="2%"}
:::

::: {.column width="49%"}
```{r, echo=FALSE}
j8<-simulaMx(100,prob2b,500)
hist(j8,xlim=c(0.7,1.0),xlab="k=500")
abline(v=mean(j8),col="red")
abline(v=mean(j8)-sd(j8),col="blue", lty = "dashed")
abline(v=mean(j8)+sd(j8),col="blue", lty = "dashed")
```
:::

::::

#### Question 05

$$
S = \{(x_1,x_2) | x_1,x_2 \in \{1,2,3,4,5,6\} \}
$$

Event $\mathbf{A}$ is defined as:

$$
A = \{max(x_1,x_2) < 3\}
$$

If $x_1,x_2 \in \{1,2\}$ the event $\mathbf{A}$ consists of the possible combinations of these values:

$$
A = \{(1,1),(1,2),(2,1),(2,2)\}
$$

$$
P(A) = \frac{4}{36} = \frac{1}{9} = 0.111111
$$

#### Question 06
```{r}
prob6 <- function(n)
  {
  x1 <- sample(c(1,2,3,4,5,6),n,replace=T)
  x2 <- sample(c(1,2,3,4,5,6),n,replace=T)
  x <- cbind(x1,x2)
  x1.1 <- (x1<3)
  x2.1 <- (x2<3)
  comparar <- x1.1&x2.1
  probabilidade <- sum(comparar)/n
  print(probabilidade)
}
```

```{r}
prob6(1000)
```

#### Question 07

$$
S_1 = \{(C,C,C),(C,C,K),(C,K,C),(C,K,K),\\(K,C,C),(K,C,K),(K,K,C),(K,K,K)\}
$$

$$
S_2 = \{1,2,3,4,5,6\}
$$


$$
A_1 = \{(C,K,K),(K,C,K),(K,K,C)\}
$$

$$
A_2 =\{1,3,5\}
$$

$$
P(A_1 \cap A_2) = \frac{3}{8} \times \frac{3}{6} = \frac{3}{16} = 0.1875
$$

#### Question 08
```{r}
prob8 <- function(n)
  {
  n <- 200
  saida <- NULL
  moeda1 <- sample(c(0,1), n, replace=TRUE)
  moeda2 <- sample(c(0,1), n, replace=TRUE) 
  moeda3 <- sample(c(0,1), n, replace=TRUE)
  dado <- sample(c(1,2,3,4,5,6))
  moedas <- cbind(moeda1,moeda2,moeda3) 
  soma <- moedas[,1]+moedas[,2]+moedas[,3]
  soma1 <- moeda1+moeda2+moeda3
  soma2 <- mean(soma==2)
  
  for(i in 1:n)
    {
    amostradado <- sample(dado)
    x <- amostradado[1]
    if (x==2|x==4|x==6){saida[i]="par"} else{saida[i]= "impar"}
    }
  saida2 <- 1*(saida=="impar")
  saida3 <- (saida2)/n
  probabilidade <- sum(soma2*saida3)
  return(probabilidade)
}
```

```{r}
prob8(1000) 
```

#### Question 09
```{r}

```

#### Question 10

#### Question 11

#### Question 12

## Introdução à teoria de probabilidade

## Se as v.a. X e Y são independentes